lt-LT: Kaulų kiekis: Su kaulu; Be kaulo; Iš dalies su kaulu; Kitas
zh-CN: 含骨情况: 带骨; 去骨; 部分去骨; 其他
pl: Zawartość kości: Z kością; Bez kości; Częściowo odkostnione; Inne
sv: Beninnehåll: Med ben; Benfri; Delvis urbenad; Annat
th: ปริมาณกระดูก: ติดกระดูก; ไม่มีกระดูก; เลาะกระดูกออกบางส่วน; อื่นๆ
es: Contenido de hueso: Con hueso; Sin hueso; Parcialmente deshuesado; Otro
ja: 骨コンテンツ: 骨付き; 骨なし; 一部骨抜き; その他
ro-RO: Conținut osos: Cu os; Dezosat; Parțial dezosat; Altele
sk-SK: Obsah kostí: S kosťou; Bez kosti; Čiastočne vykostené; Iné
it: Contenuto osseo: Con osso; Disossato; Parzialmente disossato; Altro
hu: Csonttartalom: Csontos; Csont nélküli; Részben csontozott; Egyéb
bg-BG: Съдържание на кости: С кост; Обезкостен; Частично обезкостен; Друго
pt-BR: Conteúdo ósseo: Com osso; Sem osso; Parcialmente desossado; Outros
da: Benindhold: Med ben; Uden ben; Delvist udbenet; Andet
ko: 뼈 포함 여부: 뼈 포함; 뼈 없음; 부분 뼈 포함; 기타
el: Περιεκτικότητα οστών: Με κόκαλο; Χωρίς κόκαλο; Μερικώς ξεκοκαλισμένο; Άλλο
tr: Kemik içeriği: Kemikli; Kemiksiz; Kısmen kemikli; Diğer
ru: Содержание костей: На кости; Без костей; Частично обваленный; Другое
en: Bone content: Bone-in; Boneless; Partially boned; Other
hr-HR: Sadržaj kostiju: S kostima; Bez kostiju; Djelomično s kostima; Ostalo
nl: Bot gehalte: Met bot; Zonder bot; Gedeeltelijk ontbeend; Overige
vi: Hàm lượng xương: Có xương; Không xương; Có một phần xương; Khác
zh-TW: 骨含量: 帶骨; 去骨; 部分去骨; 其他
nb: Beinmateriale: Med bein; Uten bein; Delvis utbeinet; Annet
sl-SI: Vsebnost kosti: S kostjo; Brez kosti; Delno izkoščičeno; Drugo
fi: Luusisältö: Luullinen; Luuton; Osittain luuton; Muu
cs: Obsah kostí: S kostí; Bez kosti; Částečně vykostěné; Jiné
pt-PT: Conteúdo ósseo: Com osso; Desossado; Parcialmente desossado; Outro
de: Knochenanteil: Mit Knochen; Ohne Knochen; Teilweise entbeint; Sonstige
fr: Présence d’os: Avec os; Désossé; Partiellement désossé; Autre